# 首发办法中的净利润指标是否需要归母

提问人：roger309 时间：2019-10-15 20:25:32
原话是：
最近 3 个会计年度净利润均为正数且累计超过人民币 3000 万元，净利润以扣除非经常性损益前后较低者为计算依据；
这个净利润是否需要归母？是否有相应的依据或解释文件？
相比之下上交所和深交所的上市规则里面明确在 “释义” 段落描述了“（十三）净资产：指归属于公司普通股股东的期末净资产，不包括少数股东权益金额。
（十四）净利润：指归属于公司普通股股东的净利润，不包括少数股东损益金额。”

回答人：chenyiwei
此处的净利润应该是归属母公司股东的净利润，不含少数股东损益，主要原因是：
1 、从证券监管角度，关注的是保护上市公司股东的利益，少数股东的利益不会被证券监管机构过多关注。且侧重归属于上市公司股东的净利润，有助于识别和防范上市公司与少数股东之间的利益输送。
2 、与证监会对其他事项的监管口径（如扣非前后净利润、计算净资产收益率和每股收益等）一致。
3 、《首发办法》最初制定和发布于 2006 年 5 月，当时企业会计准则尚未实施，少数股东损益还是净利润之前的扣除项目，从当时的背景来看，没有必要强调净利润是归属于母公司股东的。